臺灣高雄地方法院刑事判決　　　　　　　 96年度訴字第718號
公　訴　人　臺灣高雄地方法院檢察署檢察官
被　　　告　甲○○
上列被告因違反毒品危害防制條例案件，經檢察官提起公訴（96
年度毒偵字第399 號），本院依簡式審判程序判決如下：
    主  文
甲○○施用第一級毒品，處有期徒刑柒月。又施用第二級毒品，
處有期徒刑肆月。應執行有期徒刑拾月。
    事  實
一、甲○○於民國93年間，因違反毒品危害防制條例案件，經本
    院裁定送觀察、勒戒後，認無繼續施用毒品傾向，於94年5
    月20日執行完畢釋放，並經檢察官以94年毒偵緝字第245 號
    為不起訴處分確定。詎其猶不知悔改，基於施用第一級毒品
    海洛因之犯意，於95年2 月22日23時許，在高雄縣鳥松鄉鳥
    松村松埔北巷2-91號美麗皇家大樓地下停車場，以將海洛因
    摻於香菸之方式，施用第一級毒品海洛因乙次；另基於施用
    第二級毒品甲基安非他命之犯意，於同日22時許，於上開處
    所其承租之房間內，以將甲基安非他命置於蔡榮富所有之玻
    璃吸食器燒烤之方式，施用第二級毒品甲基安非他命乙次。
    嗣於95年2 月23日4 時許，為警在上開美麗皇家大樓地下停
    車場，當場查獲（除當場扣得第一毒品海洛因2 包，合計毛
    重39.5公克外，復為警持搜索票在高雄縣鳥松鄉鳥松村松埔
    北巷2-101 號6 樓甲○○租屋處，扣得第一級毒品海洛因毛
    重0.5 公克、第二級毒品甲基安非他命合計毛重1598公克、
    吸食器1 組、酒精燈1 組、磅秤2 臺、分裝袋7 包、分裝杓
    3 支及改造子彈8 顆、疑似達姆彈1 顆等物，甲○○涉嫌販
    賣毒品、違反槍砲彈藥刀械管制條例部分，由檢察官另案偵
    辦中），復經採集其尿液送驗結果，呈嗎啡及甲基安非他命
    陽性反應，始知上情。
二、案經高雄市政府警察局三民第一分局報請臺灣高雄地方法院
    檢察署檢察官偵查起訴。
    理  由
壹、程序部分
    本件被告甲○○所犯係死刑、無期徒刑、最輕本刑為3 年以
    上有期徒刑以外之罪，其於準備程序中就前揭被訴事實為有
    罪之陳述，經受命法官告知簡式審判程序之旨，並聽取公訴
    人、被告之意見後，本院認無不得或不宜改依簡式審判程序
    進行之處，爰依刑事訴訟法第273 條之1 第1 項、第284 條
    之1， 裁定本件由受命法官獨任進行簡式審判程序，合先敘
    明。
貳、實體部分
一、前揭事實，業據被告甲○○於本院審理時坦白承認，且其為
    警查獲時所採集之尿液經送驗結果，確呈嗎啡（即海洛因進
    入人體後之代謝物）及甲基安非他命陽性反應，有高雄市立
    凱旋醫院96年3 月16日出具之尿液檢驗報告及高雄市政府警
    察局三民第一分局製之尿液送驗編號與真實姓名對照表各乙
    件附卷可稽（詳偵卷第4 、5 頁）。足認被告自白核與事實
    相符，堪予採信。
二、被告前因施用毒品案件，經本院裁定送觀察勒戒，於94年5
    月20日觀察勒戒執行完畢釋放，有臺灣高等法院被告前案紀
    錄表附卷可查，被告確於觀察勒戒執行完畢後，5 年內再為
    本件施用第一、二級毒品海洛因之犯行；是本件事證明確，
    被告犯行洵堪認定，自應依法論科。
三、按行為後法律有變更者，適用行為時之法律。但行為後之法
    律有利於行為人者，適用最有利於行為人之法律，刑法第2
    條第1 項定有明文。又有關新舊法之比較，應就罪刑有關之
    共犯、未遂犯、想像競合犯、牽連犯、連續犯、結合犯以及
    累犯加重、自首減輕暨其他法定加減原因與加減例等一切情
    形，綜其全部罪刑之結果而為比較（最高法院95年第8 次刑
    事庭會議決議參照）。經查：本件被告甲○○行為後，刑法
    有關數罪併罰之規定業已修正，並自95年7 月1 日起施行，
    其中刑法第51條第5 款規定由「宣告多數有期徒刑者，於各
    刑中之最長期以上，各刑合併之刑期以下，定其刑期。但不
    得逾二十年」，修正為「宣告多數有期徒刑者，於各刑中之
    最長期以上，各刑合併之刑期以下，定其刑期。但不得逾三
    十年」，新舊法比較結果，以舊法有利於行為人，依修正後
    刑法第2 條第1 項前段之規定，本件應適用修正前刑法第51
    條第5 款規定，定其應執行刑如主文。
四、次按海洛因、甲基安非他命分別屬毒品危害防制條例第2 條
    第2 項第1 款、第2 款所定之第一級、第二級毒品。核被告
    所為，係犯同條例第10條第1 項、第2 項之施用第一級、第
    二級毒品罪。被告於施用前後，持有海洛因、甲基安非他命
    之低度行為，分別為施用之高度行為所吸收，均不另論罪。
    被告所犯上開二罪，犯意各別，行為互異，應予分論併罰。
    爰審酌被告經觀察勒戒後，仍不知警惕，未能戒絕其毒癮而
    仍再次犯施用毒品罪，足證前開保安處分措施已難矯治其惡
    性，惟念其於犯罪後坦承犯行，態度良好，及所犯為自戕行
    為，並未危及他人等一切情狀，分別量處如主文所示之刑，
    並依修正前刑法第51條第5 款定其應執行之刑。扣案如事實
    欄所載之海洛因、甲基安非他命等物，為被告涉嫌販賣毒品
    案件之證據，既該案件現仍由檢察官偵查中，爰不為沒收之
    諭知；又被告施用第二級毒品所使用之施用工具，係黃榮富
    所有，非被告所有，業經被告陳明在卷（詳本院卷第28頁）
    ，亦無庸於本案為沒收之諭知，併此敘明。
五、另被告於95年12月20日16時47分許，回溯24小時內某時，在
    不詳處所，施用第一級毒品海洛因，及自95年9 月15日止迄
    同年12月20日16時47分許，回溯24小時內某時，在高雄縣大
    寮鄉○○村○○街18巷39號，施用第二級毒品安非他命之犯
    行（經檢察官以96年毒偵字第513 號提起公訴），因與本案
    施用毒品之時間，相距將近十月之久，於時間上顯未具密接
    關係，且無證據證明該案與本案係因被告施用毒品成癮而反
    覆施用所致，應無集合犯之適用，併此說明。
據上論斷，應依刑事訴訟法第273 條之1 第1 項、第299 條第1
項前段，毒品危害防制條例第10條第1 項、第2 項，刑法第2 條
第1 項前段、第11條、修正前刑法第51條第5 款，判決如主文。
中　　華　　民　　國　　96　　年　　4 　　月　　3 　　日
                  刑事第六庭    法　官  李  蓓
以上正本證明與原本無異。
如不服本判決，應於收受送達後10日內向本院提出上訴書狀（應
附繕本）。
中　　華　　民　　國　　96　　年　　4 　　月　　9 　　日
　　　　　　　　　　　　        書記官  何慧娟
附錄本案論罪科刑法條：
毒品危害防制條例第10條
施用第一級毒品者，處6 月以上5 年以下有期徒刑。
施用第二級毒品者，處 3 年以下有期徒刑。
